【裁判字號】    98,交聲,3529
【裁判日期】    981030
【裁判案由】    交管條例聲異
【裁判全文】
臺灣板橋地方法院交通事件裁定        98年度交聲字第3529號
原處分機關  交通部公路總局臺北區監理所
異  議  人
即受處分人  甲○○
上列受處分人因違反道路交通管理處罰條例案件，對於交通部公
路總局臺北區監理所於民國98年7 月2 日所為之北監自裁字第裁
40-ZDC106805號處分（原舉發案號：公警局交字第ZDC106805 號
）聲明異議，本院裁定如下：
    主  文
異議駁回。
    理  由
一、原處分意旨略以：異議人即受處分人甲○○駕駛車牌號碼
    8068-KE號自小客車，於民國98年3月11日中午12時19分許，
    行經國道一號南下311.45公里、最高速限時速110公里之路
    段，以時速120公里之速度超速行駛，為警逕行製單舉發，
    乃依道路交通管理處罰條例第33條第1項第1款、第63條第1
    項第1款之規定裁處罰鍰新臺幣（下同）3,000元，並記違規
    點數1點等語。
二、聲明異議意旨略以：異議人於上開時間駕駛車牌號碼8068-
    KE號自小客車行經前開路段，經電腦雷達自動照相測速器測
    獲超速10公里。惟依違反道路交通管理事件統一裁罰基準及
    處理細則第12條第1項第11款之規定，異議人駕駛車輛之車
    速既未逾（超過）時速10公里，應以不舉發為適當，為此聲
    明異議，請求撤銷原處分等語。
三、按汽車行駛高速公路及快速公路，應依速限標誌指示，高速
    公路及快速公路交通管制規則第5條第1項前段定有明文。又
    汽車行駛於高速公路、快速公路或設站管制之道路，不遵使
    用限制、禁止、行車管制及管理事項之管制規則而有行車速
    度超過規定之最高速限或低於規定之最低速限者，處汽車駕
    駛人3,000 元以上6,000 元以下罰鍰，道路交通管理處罰條
    例第33條第1 項第1 款定有明文。
四、經查：
(一)、異議人駕駛上開車輛，於98年3月11日中午12時19分許，行
    經國道一號南下311.45公里處、最高速限時速110公里之路
    段，以時速120公里之速度行駛，超速10公里，經雷達自動
    照相測速器測獲，並由內政部警政署國道公路警察局第四警
    察隊新市分隊員警依採證照片逕行舉發等事實，有內政部警
    政署國道公路警察局98年3月31日公警局交字第ZDC106805號
    舉發違反道路交通管理事件通知單影本1紙、內政部警政署
    國道公路警察局第四警察隊98年5月4日公警四交字第098047
    1157號函1 份及採證照片2 幀附卷可佐。又本案採證所使用
    之雷達測速器，係24.125GHz 照相式規格，GATSOMETER廠牌
    ，檢定合格單號碼為M0GA0000000A，於97年8 月1 日檢定合
    格，有效期限至98年8 月31日等情，亦有經濟部標準檢驗局
    97 年8月1 日雷達測速儀檢定合格證書1 紙及上開採證照片
    在卷可參。衡諸經濟部標準檢驗局係負責國家標準制定及檢
    驗之機構，其檢驗後發給之證書自有公信力，復無證據證明
    該儀器有何等故障或失準情事，足認本件執以採證之雷達測
    速器之準確度堪值信賴。復依我國經濟部標準檢驗局依度量
    衡法第14條第2 項、第16條第2 項規定而訂定，並於92年7
    月1 日起施行之雷達測速儀檢定檢查技術規範，規定雷達測
    速儀關於速率偵測準確度之檢定公差為不大於時速1 公里，
    而當速率在時速150 公里以上時則為不大於時速2 公里；是
    本件縱扣除上開檢測誤差值之最大值1公里，異議人之行車
    速度亦達時速119公里，確已超逾規定之最高速限無疑。從
    而，異議人於前開時地確有超過規定之最高時速未滿20 公
    里之違規行為，洵以認定。
(二)、異議人雖以前詞置辯，按行為人有駕駛汽車行車速度超過規
    定之最高時速未逾10公里情形，而未嚴重危害交通安全、秩
    序或發生交通事故，且情節輕微，以不舉發為適當者，交通
    勤務警察或依法令執行交通稽查任務人員得對其施以勸導，
    免予舉發，違反道路交通管理事件統一裁罰基準及處理細則
    第12條第1項第11款定有明文。考其立法目的，在避免機器
    操作誤差，於超速情節未嚴重危害交通安全等情形下，賦予
    交通警察得實施勸導代替舉發之行政裁量權，以杜爭議，非
    謂駕駛人行車車速超過規定之最高時速未逾10公里者均應免
    罰。至警員之舉發決定是否適當，事屬行政機關之固有權限
    ，除有重大瑕疵或違法之情形外，並非本院所得置喙，而本
    件異議人確有駕車超速時速10公里之行為，業如前述，警員
    據以舉發，並無何違法情事或明顯瑕疵可指，依上開說明，
    本院尚無審查其妥當性之餘地。異議人所辯上詞，並無可採
    。
五、綜前，異議人所有之本件車輛於上揭時地確有超速行駛之情
    形，至為明確。原處分機關依據前揭道路交通管理處罰條例
    33條第1項第1款、第63條第1項第1款之規定裁處罰鍰3,000
    元，並記違規點數1點，核無違誤。本件異議人之異議為無
    理由，應予駁回。
六、據上論斷，道路交通案件處理辦法第19條，裁定如主文。
中    華    民    國    98    年    10    月    30    日
                       交通法庭  法  官  吳佳穎
以上正本證明與原本無異
如不服本裁定應於送達後5日內向本院提出抗告狀
                                書記官  黃炎煌
中    華    民    國    98    年    10    月    30    日


司法院資訊處製作；財團法人民間司法改革基金會備份。
